臺灣桃園地方法院刑事判決　　　　　　　　　　　　　九十年度易字第二四六八號
　　公　訴　人　臺灣桃園地方法院檢察署檢察官
　　被　　　告　甲○○
右列被告因違反毒品危害防制條例案件，經檢察官提起公訴（九十年度毒偵字第一七
０二號），本院判決如左：
        主  文
本件免訴。
        理  由
一、公訴意旨略以：如附件起訴書所載，因認被告甲○○涉犯毒品危害防制條例第十
    一條第二項之持有第二級毒品罪嫌。
二、按案件曾經判決確定者，應諭知免訴之判決，此在刑事訴訟法第三百零二條第一
    款定有明文；又「刑事訴訟法第二百九十四條第一款（即現行法第三百零二條第
    一款）規定，案件曾經判決確定者，應為免訴之判決，係以同一案件，已經法院
    為實體上之確定判決，該被告應否受刑事制裁，即因前次判決而確定，不能更為
    其他有罪或無罪之實體上裁判。此項原則，關於實質上一罪或裁判上一罪（如刑
    法第五十五條及第五十六條之犯罪），其一部事實已經判決確定者，對於構成一
    罪之其他部分，固亦均應適用，但此種情形，係因審判不可分之關係，在審理事
    實之法院，對於全部犯罪事實，按照刑事訴訟法第二百四十六條（現行法第二百
    六十七條）規定本應予以審判，故其確定判決之既判力，亦自應及於全部之犯罪
    事實，若在最後審理事實法院宣示判決後，始行發生之事實，既非該法院所得審
    判，即為該案判決之既判力所不能及，檢察官或自訴人如就此部發生之事實依法
    起訴，既不在曾經確定判決之範圍以內，即係另一犯罪問題，受訴法院仍應分別
    為有罪或無罪之實體上裁判，縱令檢察官或自訴人，係就前案事實與其後新發生
    之事實，誤認為實質上一罪或裁判上一罪，一併起訴，受訴法院除應將前確定判
    決既判力所及部分諭知免訴外，關於其後新發生之事實，並不在刑事訴訟法第二
    百九十四條第一款所載情形之列，非可一併免訴。」，此在最高法院三十二年上
    字第二五七八號判例亦闡釋至明，因之，關於連續犯之既判力時點係以最後審理
    事實法院之宣判日為畫分，最高法院三二年上字第二五七八號判例亦有明示。
三、經查：訊據被告甲○○雖對於持有安非他命三小包（毛重廿八．一公克）坦承不
    諱，亦經證人即查獲警員張明憲、張炎坤到院證述無訛，被告於偵訊時所供之毒
    品真正持有人乙○○亦於本院證稱並無向被告借車，更無將安非他命留於被告之
    車上等語，可見被告持有前開安非他命之事實毋庸置疑。再查，被告前曾於八十
    八年間因施用毒品案件，經依本院以八十八年度毒聲字第五一四六號、第五七六
    七號裁定送觀察、勒戒後，認無繼續施用毒品傾向，由台灣桃園地方法院檢察署
    檢察官於八十八年十月二十二日以八十八年度偵字第一一一八九號、八十八年度
    毒偵字第九一號、第六二四號為不起訴處分確定在案。再因施用第一、二級毒品
    海洛因及安非他命，經依本院以八十九年度毒聲字第三四一一號裁定送觀察、勒
    戒後，認有繼續施用毒品傾向，經檢察官聲請施以強制戒治並提起公訴，而先後
    經本院以八十九年度毒聲字第五五八八號裁定，令入戒治處所施以強制戒治，及
    以八十九年度訴字第一三七五號判決就施用第一級毒品部分處有期徒刑七月，就
    施用第二級毒品部分處有期徒刑七月，合併定執行刑為有期徒刑一年在案。旋又
    經本院以九十年度毒聲字第二五０號裁定停止戒治並交付保護管束在外。詎甲○
    ○仍不知悔改，竟又另行起意，並基於施用第一、二級毒品海洛因及安非他命之
    概括犯意，在前揭保護管束期間內，自九十年五月間某日起至九十一年一月三日
    止，連續在其桃園縣龍潭鄉○○路二十一號住所處施用海洛因及品安非他命；海
    洛因約每日一次，安非他命約一星期一次。嗣先於九十年十一月十五日晚間七時
    四十五分許，為警在其友李振元桃園縣桃園市○○路二八六號七樓之十五住處查
    獲；繼而於九十年十一月二十四日凌晨二時五十分許，在桃園縣桃園市○○路、
    國際路口為警二度查獲，並扣得海洛因一小包（驗前毛重零點二八公克，驗後淨
    重零點０八公克）、針筒一支；再於九十一年一月三日晚間九十三十分許，為警
    在桃園縣龍潭鄉○○路○段一三三號旁三度查獲，並扣得甲○○所有供施用毒品
    之用之玻璃球管一個、針筒一支。該等事實業據本院於九十一年八月廿一日以九
    十一年度訴字第九九０號判決認定在案，該案並於九十一年九月廿八日確定，此
    亦有臺灣高等法院被告全國前案紀錄表一紙附卷可稽。非惟如是，被告且於本院
    於九十年一月十九日以九十年度毒聲字第二五０號裁定停止戒治後，因拒不遵期
    至臺灣桃園地方法院檢察署接受採尿送驗，而經本院於九十年七月六日以九十年
    度毒聲字第二八八八號裁定撤銷停止戒治，後經臺灣高等法院維持該項裁定因而
    確定在案，此亦有該院被告全國前案紀錄表、本院九十年度毒聲字第二八八八號
    裁定各一紙足參，可見被告至少於前開停止戒治後，即又再行以概括之犯意，續
    行施用毒品。被告於本院九十一年十一月八日審理時亦自承其從九十年二月初停
    止戒治後即一直都有在吸用安非他命，其係因怕被驗到尿液呈安非他命陽性反應
    才不敢至臺灣桃園地方法院檢察署接受採尿送驗，因而被撤銷停止戒治等語，即
    非無據。復查，被告於九十年四月卅日為警查獲時，其之尿液經採集送驗雖呈甲
    基安非他命陰性反應，此有法務部調查局檢驗通知書一紙可憑，然尿液是否呈毒
    品之陽性反應，尚須取決於被告係於接受採尿前之何時施用毒品，若已超過一定
    之期間，則其於接受採尿前，體內之毒品即已經代謝完畢（一般而言，甲基安非
    他命經九十六小時，海洛因則經廿四小時，即經體內代謝完畢），自無從由其尿
    液中驗得毒品之陽性反應。又，被告為警扣得之安非他命三小包（毛重廿八．一
    公克），數量並非龐大，在無他項證據之情況下，要不得遽認被告持有該毒品係
    用以販賣或轉讓，公訴人亦此是認，因之，在被告尿液呈甲基安非他命陰性反應
    下，起訴被告單純持有毒品罪嫌。然持有少量之毒品之人若係一慣常施用毒品之
    人，而該持有人持有該少量毒品之時點又在其慣常施用毒品之期間內，則該持有
    行為，無非係為達其施用之目的，該持有之低度犯行自已為施用之高度行為所吸
    收，不另論罪，是以本案自應先行依法變更起訴法條為毒品危害防制條例第十條
    第二項之施用第二級毒品罪。末查，被告既自前開九十年二月間停止戒治後，即
    又再以概括之犯意，續行施用毒品，而歷經本院前開撤銷停止戒治及判刑確定，
    則其於九十年四月卅日為警查獲持有安非他命之時，本係意欲施用該安非他命，
    再審諸被告自九十年二月間停止戒治後即再行施用安非他命，至本院前開九十一
    年度訴字第九九０號判決審認其施用安非他命之期間即九十年五月至九十一年一
    月三日，二者時點間隔亦屬相緊接，衡屬連續犯，該九十一年度訴字第九九０號
    判決既已確定在案，則被告於該案宣判日前所犯之施用安非他命之犯行亦已為該
    判決之既判力所及，而應為免訴之判決。
據上論斷，應依刑事訴訟法第三百零二條第一款，判決如文。
本案經檢察官古慧珍到庭執行職務
中      華      民      國      九十一    年    十二    月      十六    日
                                臺灣桃園地方法院刑事第一庭
                                      法  官    曾  雨  明
右正本證明與原本無異。
如不服本判決，應於判決送達後十日內向本院提出上訴狀( 應附繕本 )，上訴於
臺灣高等法院。
              書記官    戴  育  萍
中        華        民        國   九十一   年    十二    月    十七    日
附件：
